【裁判字號】    92,小上,11
【裁判日期】    920122
【裁判案由】    給付管理費
【裁判全文】
臺灣臺中地方法院民事裁定  九十二年度小上字第一一號
    上  訴  人  甲○○
    被  上訴人  東方大鎮社區管理委員會
    法定代理人  朱萬安
右當事人間請求給付管理費事件，上訴人對於中華民國九十一年十一月十九日本院台中簡易
庭九十一年度中小字第一五三二號第一審判決提起上訴，本院裁定如左：
    主      文
上訴駁回。
第二審訴訟費用新台幣佰捌拾肆元由上訴人負擔。
    理      由
一、按對於小額程序之第一審裁判之上訴，非以其違背法令為理由，不得為之。又上訴狀內
    應記載上訴理由，表明（一）原判決所違背之法令及具體內容。（二）依訴訟資料可認
    為原判決有違背法令之具體事實。民事訴訟法第四百三十六條之二十四第二項、第四百
    三十六條之二十五分別定有明文。又所謂判決違背法令係指判決不適用法規或適用不當
    者，復為同法第四百六十八條所明定，此亦為小額事件之上訴程序所準用（民事訴訟法
    第四百三十六條之三十二第二項參照）。而以判決有不適用法規或適用不當為上訴理由
    時，其上訴狀或理由書應有具體之指摘，並揭示該法規之條項或內容，若係成文法以外
    之法則，應揭示該法則之旨趣，倘為司法院解釋或最高法院之判例，則應揭示該判解之
    字號或內容，如依民事訴訟法第四百六十九條所列第一款至第五款事由提起上訴時（第
    六款未準用，參照同法第四百三十六條之三十二第二項規定），其上訴狀或理由書應揭
    示合於該條款之事實，上訴理由狀如未依此項方法表明者，即難認為已對原判決之違背
    法令有具體之揭示，其上訴自難認為合法（最高法院七十一年台上字第三一四號判例參
    照）。
二、本件上訴意旨略以：上訴人只求合法性，依據「公寓大廈管理條例施行細則」，例如第
    三十四條第八款，報備資料之不符，亦無共同持分部份，上訴人所購之屋是全部產權，
    並未有共同持分部份等語。經查，上訴人之前開上訴意旨，除在駁斥被上訴人之報備資
    料有不足，欠缺合法性外，並未具體指摘原審認定事實有如何違背法令情形，更未指明
    原判決所違反法令之條項或其內容，是依首揭規定及說明，應認其上訴為不合法而駁回
    其上訴。
三、據上論結，本件上訴為不合法，依民事訴訟法第四百三十六條之三十二第二項、第四百
    三十六條之十九第一項、第四百四十四條第一項、第九十五條、第七十八條，裁定如主
    文。
中      華      民      國      九十二      年      一      月     二十二     日
~B臺灣臺中地方法院民事第四庭
~B  審判長  法  官  張恩賜
~B          法  官  周靜秀
~B          法  官  李國增
右為正本係照原本作成
本裁定不得抗告。
中      華      民      國      九十二      年      一      月     二十二     日
~B法院書記官


司法院資訊處製作；財團法人民間司法改革基金會備份。
